最高法院刑事裁定　　　　　　　　　 110年度台抗字第2046號
抗　告　人　羅來旺




上列抗告人因殺人案件，不服臺灣高等法院臺中分院中華民國11
0年10月25日駁回聲明異議之裁定（110年度聲字第2615號），提
起抗告，本院裁定如下：
    主  文
抗告駁回。
    理  由
一、原裁定略以：㈠聲請意旨略以：撤銷假釋係指受刑人於假釋
    中因故意更犯罪受「6 個月」有期徒刑以上刑之宣告者，於
    判決6 個月以內撤銷假釋或保釋中違反保護管束應遵守事項
    情節重大者而言，抗告人羅來旺之假釋遭撤銷，不符合規定
    ，爰就臺灣苗栗地方檢察署110年度執更戊字第726號聲明異
    議云云。㈡經查：⒈抗告人前因殺人案件，經原審法院 100
    年度上訴字第1145號判決判處有期徒刑13年，經本院以 101
    年度台上字第3166號駁回上訴確定，由臺灣苗栗地方檢察署
    以108年度執更護乙字第284號執行指揮書指揮於民國101年7
    月31日入監執行，執畢日為114 年7月30日，嗣於108年8月2
    日假釋出監，付保護管束至112年11月6日止，惟其後假釋經
    撤銷，臺灣苗栗地方檢察署以110年度執更戊字第726號執行
    殘刑5 年11月28日等情，有判決書、臺灣高等法院被告前案
    紀錄表、各該執行指揮書電子檔紀錄在卷可稽。⒉抗告人關
    於撤銷假釋部分，乃對法務部矯正署撤銷假釋之行政處分不
    服，於監獄行刑法第134 條修正施行日即109年7月15日以後
    ，應依同法提起復審而不服其決定，或提起復審逾2 個月不
    為決定或延長復審決定期間逾2 個月不為決定者，應向監獄
    所在地或執行保護管束地之地方法院行政訴訟庭提起撤銷訴
    訟，不得再依刑事訴訟法第484 條規定向普通法院刑事庭聲
    明異議。然本件抗告人係於該法施行後之110 年10月21日向
    普通法院提起聲明異議，有收文章之刑事聲明異議狀存卷可
    查，於法未合，且檢察官執行抗告人之殘刑，於法有據，難
    認有何違法或不當，綜上，本件聲明異議應予駁回等語。經
    核於法並無不合。
二、抗告意旨略以：抗告人不知法律，請將本案移送地方法院行
    政訴訟庭。且撤銷假釋通知並未記載撤銷假釋原因，依司法
    院釋字第796 號解釋不得以再犯罪為由一概撤銷假釋，請再
    斟酌本件有無撤銷假釋事由云云。惟關於司法院釋字第 796
    號解釋刑法第78條第1 項本文規定違憲，自公布之日起失其
    效力乙節，依該規定撤銷假釋之處分，其效力如何及依該解
    釋意旨應為如何之處理等相關疑義，乃法務部之權責，如有
    不服，仍應依監獄行刑法上開規定尋求救濟，並非刑事訴訟
    法第484 條規定之聲明異議程序所得審查之範圍。至於抗告
    意旨請求移送於管轄法院，則於法無據，其餘抗告意旨並未
    指摘原裁定有何違法或不當。綜上，本件抗告為無理由，應
    予駁回。
據上論結，應依刑事訴訟法第412條，裁定如主文。
中    華    民    國   111    年    1     月    27    日
                  刑事第三庭審判長法  官  徐  昌  錦  
                                  法  官  林  恆  吉  
                                  法  官  林  海  祥  
                                  法  官  江  翠  萍  
                                  法  官  周  政  達  
本件正本證明與原本無異
                                  書記官
中    華    民    國   111    年    2     月    9     日